【裁判字號】    97,事聲,12
【裁判日期】    970829
【裁判案由】    聲明異議
【裁判全文】
臺灣臺中地方法院民事裁定  97年度事聲字第12號
聲  請  人  乙○○
相  對  人  萬泰商業銀行股份有限公司
法定代理人  甲○○
上列當事人間支付命令事件，聲明人對於本院司法事務官民國97
年7月29日所為之97年度司促字第19677號民事裁定聲明異議，本
院裁定如下：
    主    文
異議駁回。
異議程序費用由聲明人負擔。
    理  由
一、按當事人對於司法事務官處理事件所為之終局處分，得於處
    分送達後10日之不變期間內，以書狀向司法事務官提出異議
    。但支付命令之異議仍適用第518條及第519條之規定。司法
    事務官認前項異議有理由時，應另為適當之處分；認異議為
    無理由者，應送請法院裁定之。法院認第1項之異議為有理
    由時，應為適當之裁定；認異議為無理由者，應以裁定駁回
    之。前項裁定，應敘明理由，並送達於當事人。民事訴訟法
    第240條之4定有明文。
二、本件異議意旨略以：聲明人於民國（下同）97年7月2日收受
    鈞院97年度促字第19677號支付命令，命聲明人清償債款，
    因該項債務尚有糾葛，聲明人對於該支付命令向鈞院提出異
    議，經鈞院司法事務官以逾法定期間而駁回異議。今因聲明
    人已依消費者債務清理條例向鈞院聲請更正，並經鈞院於97
    年8月6日公告開始更生程序，將由債權銀行提出債權申報，
    債權人聲請發支付命令顯有不便，為此對上開裁定聲明異議
    等語。
三、按「債務人於支付命令送達後，逾20日之不變期間，始提出
    異議者，法院應以裁定駁回之。」民事訴訟法第518條定有
    明文。查本院於97年1月8日就當事人間清償債務事件所核發
    之97年度促字第19677號支付命令，於97年6月27日合法送達
    予聲明人，有送達證書在卷可憑。聲明人對該支付命令之民
    事聲明異議狀提出於本院之日期為97年7月22日（參該書狀
    上所蓋之本院非訟收件之章），已逾法之20日期間，其聲明
    異議，自非適法，本院司法事務官於97年7月29日裁定駁回
    聲明人之異議，並無違誤，。聲明人雖主張其已依消費者債
    務清理條例向本院聲請更生，並經裁定自97年8月6日開始更
    生程序，惟裁定開始更生程序並不影響債權人於更生程序前
    已取得之執行名義之效力，僅係債權人於更生程序開始後非
    依更生程序不得行使權利，是聲明人本件異議主張，尚難採
    納。從而，聲明人就本院司法事務官97年7月29日之裁定提
    出異議，為無理由，應予駁回。
四、依民事訴訟法第240-4條第3項、第95條、第78條，裁定如主
    文。
中    華    民    國    97    年    8     月    29    日
                  民事第一庭    法  官  陳文爵
正本係照原本作成。
如不服本裁定應於送達後10日內向本院提出抗告狀，並繳納抗告
費新臺幣1000元。
中    華    民    國    97    年    8     月    29    日
                                書記官  劉易柔


司法院資訊處製作；財團法人民間司法改革基金會備份。
